臺灣高雄地方法院刑事判決　　　　　 100年度審易字第1832號
公　訴　人　臺灣高雄地方法院檢察署檢察官
被　　　告　潘明勝
上列被告因竊盜案件，經檢察官提起公訴（100 年度偵字第6112
號），本院以簡式審判程序審理，判決如下：
    主  文
潘明勝犯攜帶兇器、毀越安全設備竊盜罪，累犯，處有期徒刑壹
年。未扣案之老虎鉗壹支沒收。
    事  實
一、潘明勝前因違反毒品危害防制條例案件，經本院以95年度訴
    字第420 號判處有期徒刑7 月確定，於民國95年12月31日執
    行完畢（構成累犯）。又於96年間，因夜間侵入鄰居住宅之
    竊盜案件，經本院以98年度審易字第825 號判決判處有期徒
    刑10月確定（現執行中）。詎其仍不知悔改，因缺錢花用，
    竟意圖為自己不法所有，於98年9 月25日10時30分許起至18
    時許止之某時，至梁秀鈴位於高雄縣梓官鄉梓信村（現改制
    為高雄市○○區○○里○○○路76巷27號住處，趁梁秀鈴外
    出工作之際，以其所有之老虎鉗1 支，破壞梁秀鈴裝設於上
    開住處房屋而具有防盜功能之窗戶鐵條，再攀爬踰越進入屋
    內，竊取梁秀鈴所有放置於屋內如附表所示之財物。得手後
    ，於附表編號1 、2 、3 、7 、8 所示時間，偕同其女友王
    思尹（另為不起訴處分）將附表編號1 、2 、3 、7 、8 所
    示竊得之物變賣，所得款項均供己花用殆盡，其餘竊得之物
    則丟棄。嗣經梁秀鈴報警處理，為警循線查獲上情。
二、案經梁秀鈴訴由高雄市政府警察局岡山分局移送臺灣高雄地
    方法院檢察署檢察官偵查起訴。
    理  由
一、本件被告潘明勝所犯為死刑、無期徒刑、最輕本刑為3 年以
    上有期徒刑以外之罪，其於準備程序進行中，就被訴事實為
    有罪之陳述，經本院告知簡式審判程序之旨，並聽取當事人
    之意見後，本院認宜進行簡式審判程序，爰依刑事訴訟法第
    273 條之1 第1 項規定，裁定進行簡式審判程序，合先敘明
    。
二、上開事實，業經被告於本院審理時坦承不諱，核與證人即告
    訴人梁秀鈴、被告胞兄潘明煌、「泰郎通訊行」負責人之配
    偶鍾秋娜及被告女友王思尹於警詢之證述情節相符，並有「
    泰郎通訊行」中古行動電話買賣/ 交換之切結聲明書、「慈
    記珠寶店」金飾買入登記表各1 份及現場照片10張附卷可稽
    。被告上開自白與事實相符，自可採為認定事實之證據，其
    持老虎鉗毀越安全設備之之竊盜犯行，堪以認定。本件事證
    明確，應予依法論科。
三、新舊法比較部分：
    按刑法第2 條第1 項規定：「行為後法律有變更者，適用行
    為時之法律。但行為後之法律有利於行為人者，適用最有利
    於行為人之法律。」。被告為上開行為後，刑法第321 條業
    於100 年1 月26日修正公布，並於同年月28日施行。查修正
    後刑法第321 條規定：「犯竊盜罪而有下列情形之一者，處
    6 月以上、5 年以下有期徒刑，得併科新臺幣10萬元以下罰
    金：一、侵入住宅或有人居住之建築物、船艦或隱匿其內而
    犯之者。二、毀越門扇、牆垣或其他安全設備而犯之者。三
    、攜帶兇器而犯之者。四、結夥三人以上而犯之者。五、乘
    火災、水災或其他災害之際而犯之者。六、在車站、埠頭、
    航空站或其他供水、陸、空公眾運輸之舟、車、航空機內而
    犯之者。前項之未遂犯罰之。」，經比較新舊法之規定，新
    法增加「得併科罰金」之規定外，並刪除原第1 款「於夜間
    」之要件，且就第6 款增加「航空站、其他供水、陸、空公
    眾運輸之舟、車、航空機內」之要件，核均屬加重刑罰或擴
    大加重竊盜構成要件之涵攝範圍，是修正後刑法第321 條第
    1 項之規定並未有利於行為人，而應適用修正前刑法第321
    條第1 項之規定，合先敘明。
四、論罪科刑部分：
    (一)按刑法第321 條第1 項第2 款所謂之「安全設備」，係指
      依社會通常觀念足認為防盜之設備而言。住宅之門窗，為
      安全設備之一（最高法院48年臺上字第13675 號判例、最
      高法院51年度臺上字第105 號判決可資參照）。查本件被
      告於98年9 月25日10時30分許起至18時止之某時，以其所
      有之老虎鉗，破壞梁秀鈴裝設於上開住處房屋而具有防盜
      功能之窗戶鐵條，再從該窗戶攀爬翻越進入屋內，竊取放
      置於屋內如附表所述之物品，業如前述；又被告所持之老
      虎鉗雖未扣案，但既可破壞鐵條，顯屬質地堅硬之物，若
      持該工具用以攻擊人體，勢將造成人身傷害，足認被告所
      持該等工具客觀上可對人之身體、安全構成威脅而具有危
      險性，要屬刑法第321 條第1 項第3 款所定兇器無訛。是
      核被告所為，係犯100 年1 月26日修正前之刑法第321 條
      第1 項第2 款、第3 款之攜帶兇器、毀越安全設備竊盜罪
      。起訴書僅載明被告所犯為毀越安全設備竊盜罪，容有誤
      會，併予敘明。
    (二)被告前有如事實欄所示犯罪科刑及執行情形，有臺灣高等
      法院被告前案紀錄表1 份可按，其於受徒刑之執行完畢後
      ，5 年以內故意再犯本件有期徒刑以上之罪，為累犯，應
      依刑法第47條第1 項加重其刑。
    (三)本院審酌被告正值青年，不思以正當方式賺取所需，前已
      因竊取鄰居財物，經本院判刑確定，猶不知悔改，復趁鄰
      近住戶即告訴人外出之際，故犯本案，並持兇器破壞告訴
      人住處之窗戶，侵入行竊，危害社會治安，不宜輕罰；另
      考量被告犯後於本院坦承犯行，所竊取之物價值非微，告
      訴人所受損害未獲補償，及被告之犯罪動機、智識程度等
      一切情狀，量處如主文所示之刑，以資懲儆。至被告竊盜
      所用之老虎鉗1 支，雖未扣案，然為被告所有，且置放於
      被告住處內，經被告於本院陳述於卷，應依刑法第38條第
      1 項第2 款之規定，予以沒收。
據上論斷，應依刑事訴訟法第273 條之1 第1 項、第299 條第1
項前段，刑法第2 條第1 項但書，100 年1 月26日修正前之刑法
321 條第1 項第2 款、第3 款，刑法第47條第1 項、第38條第1
項第2 款，判決如主文。
本案經檢察官余彬誠到庭執行職務。
中    華    民    國   100    年    7     月    27    日
                  刑事第十庭  法  官  楊佩蓉
以上正本證明與原本無異。
如不服本判決應於收受送達後10日內向本院提出上訴書狀，並應
敘述具體理由；如未敘述上訴理由者，應於上訴期間屆滿後20日
內向本院補提理由書（均須按他造當事人之人數附繕本）「切勿
逕送上級法院」。
中    華    民    國   100    年    7     月    27    日
                              書記官  陳蓉柔
附錄本案判決論罪科刑法條：
100 年1 月26日修正前之刑法第321 條
犯竊盜罪而有左列情形之一者，處6 月以上、5 年以下有期徒刑
：
一、於夜間侵入住宅或有人居住之建築物、船艦或隱匿其內而犯
    之者。
二、毀越門扇、牆垣或其他安全設備而犯之者。
三、攜帶兇器而犯之者。
四、結夥三人以上而犯之者。
五、乘火災、水災或其他災害之際而犯之者。
六、在車站或埠頭而犯之者。
前項之未遂犯罰之。
附表
  ┌──┬───────────┬────────────┐
  │編號│竊得財物              │財物變賣流向            │
  ├──┼───────────┼────────────┤
  │ 1  │ 行動電話NOKIA 3110   │於98年9 月26日中午某時許│
  │    │（IMEI：0000000000000 │，偕同王思尹，前往高雄縣│
  │    │  24 號）             │岡山鎮（現改制為高雄市岡│
  │    │                      │山區○○○路18號「泰郎通│
  │    │                      │訊行」，以王思尹名義，變│
  │    │                      │賣竊得之NOKIA 廠牌行動電│
  │    │                      │話3 支，得款新台幣（下同│
  │    │                      │）1,100 元。            │
  ├──┼───────────┼────────────┤
  │ 2  │ 行動電話 NOKIA 2610  │同上                    │
  │    │（IMEI：0000000000000 │                        │
  │    │  85 號）             │                        │
  ├──┼───────────┼────────────┤
  │ 3  │ 行動電話NOKIA 1650   │同上                    │
  │    │（IMEI：0000000000000 │                        │
  │    │  號）                │                        │
  ├──┼───────────┼────────────┤
  │ 4  │ 行動電話MOTOROLA V226│已丟棄                  │
  │    │（IMEI：00000000000000│                        │
  │    │  9 號）              │                        │
  ├──┼───────────┼────────────┤
  │ 5  │ K 金項鍊含愛心墜子1條│已丟棄                  │
  ├──┼───────────┼────────────┤
  │ 6  │ 四方形墜鍊2條        │已丟棄                  │
  ├──┼───────────┼────────────┤
  │ 7  │ 金銀相間串型墜鍊1條  │於98年9 月26日晚上某時許│
  │    │                      │，前往「慈記珠寶店」，以│
  │    │                      │王思尹名義，變賣前開竊得│
  │    │                      │之金銀相間串型墜鍊1 條，│
  │    │                      │得款1,172 元。          │
  ├──┼───────────┼────────────┤
  │ 8  │ 金戒指1個            │於98年9 月25日晚上某時許│
  │    │                      │，偕同其女友王思尹，前往│
  │    │                      │高雄縣岡山鎮（現改制為高│
  │    │                      │雄市岡山區○○○路37號「│
  │    │                      │慈記珠寶店」，以王思尹名│
  │    │                      │義，變賣前開竊得之金戒指│
  │    │                      │1個，得款9,175元。      │
  ├──┼───────────┼────────────┤
  │ 9  │ 白色印章             │已丟棄                  │
  ├──┼───────────┼────────────┤
  │10  │ 現金2 萬元           │已花用殆盡              │
  └──┴───────────┴────────────┘